臺灣高等法院臺中分院刑事判決
111年度金上訴字第1960號

上  訴  人  臺灣苗栗地方檢察署檢察官
上  訴  人  
即  被  告  廖俊盛
上列上訴人因被告加重詐欺等案件，不服臺灣苗栗地方法院110
年度訴字第183號中華民國111年5月31日第一審判決（追加起訴
案號：臺灣苗栗地方檢察署109年度偵字第6248號、110年度偵字
第518號；移送併辦案號：110年度偵字第3919號），提起上訴，
本院判決如下：
    主  文
上訴駁回。
　　犯罪事實
一、廖俊盛於民國109年5月間，經由陳智民介紹收人頭帳戶之黃
    ○○，再經由黃○○之說明，因而知悉工作內容係提供金融帳戶
    供不詳人匯款轉帳使用，並依指示將金融帳戶內之款項領出
    交給他人之內容極為單純，卻能領取高額報酬，且與黃○○一
    同至金融機構領取金融帳戶之金額後，再轉交歐睿豪，極可
    能係隱匿詐欺集團所詐取之贓款之去向，故依一般社會生活
    之通常經驗，其已預見黃○○、歐睿豪等人係詐欺集團成員，
    倘依黃○○指示領取贓款及轉交贓款給歐睿豪，恐成為犯罪之
    一環而遂行詐欺取財犯行，使他人因此受騙致發生財產受損
    之結果，並得以隱匿該詐欺犯罪所得之去向，同時其亦可能
    因此即參與含其在內所組成3人以上、以實施詐術為手段、
    具持續性或牟利性之有結構性詐欺集團組織，詎其竟為求賺
    取上開報酬，仍基於縱使參與犯罪組織亦不違背其本意之不
    確定故意，且基於縱使發生他人因受騙致財產受損、隱匿詐
    欺犯罪所得去向之結果，亦不違背其本意之詐欺取財及洗錢
    之不確定故意，旋即加入黃○○、歐睿豪等人所屬詐欺集團，
    而與黃○○等人及其所屬詐欺集團成年成員，共同意圖為自己
    不法之所有，基於三人以上共同詐欺取財、參與犯罪組織及
    洗錢之犯意聯絡，先於109年5月間在苗栗縣竹南鎮海口里某
    便利商店前提供其所申辦之華南商業銀行帳號000000000000
    號帳戶（下稱華南銀行帳戶）存摺、印章、提款卡及密碼與
    黃○○，並依黃○○指示設定約定轉帳帳戶以供詐欺集團作為匯
    款使用。該詐欺集團不詳成員遂於如附表所載之時間對如附
    表所示之楊○○以如附表一編號5所示之方式施以詐術，致楊○
    ○陷於錯誤，而依指示匯入新臺幣（下同）500萬元、500萬
    元至廖俊盛之華南銀行帳戶內。廖俊盛與黃○○、歐睿豪遂於
    109年5月18日14時27分許，前往華南銀行竹南分行，並由黃
    ○○陪同廖俊盛進入銀行內，由廖俊盛臨櫃提領180萬元後，
    交付與黃○○、歐睿豪。其餘款項另由黃仕綱持廖俊盛華南銀
    行存摺臨櫃提款200萬元、陳佳宏持華南銀行提款卡提款200
    00元共計5筆（另5元應係手續費），及網路轉帳至曾廣至、
    陳佳宏、江煒展、葉心瑀等人之帳戶，並由曾廣至提領轉帳
    至其帳戶之款項（詳如附表一編號5、附表二編號3、附表三
    所示）。而以上開方式共同詐騙楊○○，並隱匿、掩飾犯罪所
    得之去向。嗣楊○○驚覺被騙，經警於109年10月15日17時許
    持臺灣苗栗地方檢察署檢察官核發之拘票將廖俊盛拘提到案
    ，並在其苗栗縣○○鎮○○街00號住處，扣得其所有供與黃仕綱
    聯繫所用之OPPO廠牌行動電話1支，而查悉上情。
三、案經楊○○訴由苗栗縣警察局竹南分局報告臺灣苗栗地方檢察
    署檢察官偵查追加起訴及移送併辦。
    理  由
甲、有罪部分：
一、證據能力之說明：
  ㈠按組織犯罪防制條例第12條第1 項明定「訊問證人之筆錄，
    以在檢察官或法官面前作成，並經踐行刑事訴訟法所定訊問
    證人之程序者為限，始得採為證據。」，本案關於各證人之
    警詢筆錄，既非在檢察官或法官面前作成，依上述規定，自
    不得作為認定上訴人即被告廖俊盛（下稱被告）涉犯組織犯
    罪防制條例罪名之事證，故下述證人警詢筆錄於認定被告違
    反組織犯罪防制條例罪名時並無證據能力。至因組織犯罪防
    制條例第12條第1項中段規定，係以犯罪組織成員犯該條例
    之罪為限，至於犯該條例以外之罪，被告以外之人所為陳述
    ，自仍應依刑事訴訟法相關規定，定其得否為證據。是有關
    被告涉犯加重詐欺、一般洗錢犯行部分，就被告以外之人警
    詢陳述證據能力之認定，自無從依組織犯罪防制條例第12條
    第1項中段規定認定均無證據能力。
　㈡次按組織犯罪防制條例第12條第1項中段之規定，係以立法排
    除被告以外之人於警詢或檢察事務官調查中所為之陳述，得
    適用刑事訴訟法第159條之2、第159條之3及第159條之5之規
    定。但被告於警詢之陳述，對被告本身而言，則不在排除之
    列（最高法院102年度台上字第2653號判決意旨參照）。另
    犯該條例以外之罪，被告以外之人於審判外之言詞或書面陳
    述，自仍應依刑事訴訟法相關規定，定其得否為證據（最高
    法院103年度台上字第2915號判決意旨參照)。是以，上訴人
    即被告於警詢時所為之陳述，對於其自己而言，則屬被告之
    供述，而為法定證據方法之一，自不在組織犯罪防制條例第
    12條第1項規定排除之列，即可在有補強證據之情況下，作
    為證明被告參與犯罪組織之證據。
　㈢再按被告以外之人於審判外之言詞或書面陳述，除法律有規
    定者外，不得作為證據；又被告以外之人於審判外之陳述，
    雖不符合同法第159條之1至第159條之4之規定，但經當事人
    於審判程序同意作為證據，法院審酌該言詞陳述或書面陳述
    作成時之情況，認為適當者，亦得為證據。當事人、代理人
    或辯護人於法院調查證據時，知有第159條第1項不得為證據
    之情形，而未於言詞辯論終結前聲明異議者，視為有前項之
    同意，刑事訴訟法第159條第1項及第159條之5分別定有明文
    。本案以下由檢察官所提出而採為判決基礎之證據，其性質
    屬被告以外之人於審判外之陳述而屬傳聞證據者，除證人
　　於警詢所為之陳述，依組織犯罪防制條例第12條第1項中段
    規定，不得作為認定被告參與犯罪組織部分之證據外，檢察
    官、被告於本院準備程序及審判程序，均未爭執證據能力，
    本院審酌上開傳聞證據作成時之情況，核無違法取證及證明
    力明顯過低之瑕疵，為證明犯罪事實所必要，亦認為以之作
    為證據為適當，自得逕依同法第159條之5規定作為認定被告
    為本案其他犯行之證據。
　㈣又傳聞法則乃對於被告以外之人於審判外之言詞或書面陳述
    而為之規範。本判決以下引用之非供述證據，無刑事訴訟法
    第159條第1項規定傳聞法則之適用，經本院於審判時依法踐
    行調查證據程序，與本案待證事實具有自然之關聯性，且無
    證據證明係公務員違法取得之物，依法自得作為證據。
二、認定犯罪事實所憑證據及理由
  ㈠訊據被告固坦承因缺錢經朋友介紹而提供其申設之華南銀行
    帳戶供黃○○使用，嗣前往銀行提款並將款項交付與黃○○等事
    實，惟矢口否認有何詐欺、參與犯罪組織及洗錢等犯行，辯
    稱：其全部否認，其只承認有去銀行取款；並不知道去領什
    麼錢，黃○○打電話約其在銀行門口見面，他說是去領工程款
    ，銀行才會讓其領這個款項，黃○○是說那是他賭博贏來的，
    但要用做工程款，其幫他領錢也沒有任何好處，領完錢黃○○
    把錢拿走時，說到時候等他打電話，會給其吃紅，但沒說多
    少錢，其僅領過一次；領錢之前一週即提供帳戶與黃○○使用
    ；其提供帳戶給黃○○匯款，並受黃○○的委託去把款項領出來
    ，在其的理解這筆錢是他賭博贏來的，他說要跟銀行行員說
    是其要領工程款才領得出來，行員確實有問其，其也確實跟
    他說是工程款云云。經查：
　⒈被告供承其提供交付華南銀行帳戶資料供他人使用並親自配
    合提款之事實，且其於原審審理中除所犯詐欺犯行係3人以
    上共犯外，就其參與犯罪組織、一般洗錢及詐欺告訴人楊○○
    等犯行坦承不諱（見原審卷第252頁），核與證人即共犯黃○
    ○於偵查中證述（見偵6248卷第129至131頁）、楊○○於警詢
    時證述（見偵3919卷第57頁至63頁；此部分不包括違反組織
    犯罪防制條例部分）相符，復有搜索扣押筆錄、扣押物品目
    錄表、詐欺案件蒐證相片、告訴人匯款資料、歷史交易明細
    、金融機構函暨所附資料、華南商業銀行股份有限公司函暨
    所附客戶資料、交易明細資料、臺灣苗栗地方法院109年度
    聲搜字第611號搜索票、搜索扣押筆錄、扣押物品目錄表、
    數位證物勘察採證同意書、刑事案件報告書、帳戶歷史交易
    明細、監視器影像翻拍照片（見偵6248卷第47頁、第49頁至
    53頁、第57頁、第59頁、第65頁至69頁、第71頁至83頁）在
    卷可資佐證。又證人黃○○就此部分犯行，另經臺灣苗栗地方
    法院判處有期徒刑1年4月，並與其他所犯加重詐欺犯行定應
    執行刑有期徒刑3年一節，有臺灣苗栗地方法院111年度訴緝
    字第1號刑事判決（見原審卷第221頁至235頁）可憑，足認
    被告上開部分之自白當與事實相符，堪以採信。
　⒉被告上訴雖否認犯行，並以上開情詞置辯。惟：　
　①按行為人對於構成犯罪之事實，明知並有意使其發生者，為
    故意。行為人對於構成犯罪之事實，預見其發生而其發生並
    不違背其本意者，以故意論，刑法第13條定有明文。是故意
    之成立，不以對於構成犯罪之事實，明知並有意使其發生為
    必要，僅需對於構成犯罪之事實、結果，預見其發生，而其
    發生並不違背其本意即為已足。亦即倘行為人認識或預見其
    行為會導致某構成要件實現（結果發生），縱其並非積極欲
    求該構成要件實現（結果發生），惟為達到某種目的而仍容
    任該結果發生，亦屬法律意義上之容任或接受結果發生之「
    間接故意」，此即前揭法條所稱之「以故意論」。而共同正
    犯之意思聯絡，不以彼此間犯罪故意之態樣相同為必要，蓋
    刑法第13條第1項雖屬確定故意（直接故意），同條第2項則
    屬不確定故意（間接故意），惟不論「明知」或「預見」，
    僅係認識程度之差別，不確定故意於構成犯罪事實之認識無
    缺，與確定故意並無不同，進而基此認識「使其發生」或「
    容認其發生（不違背其本意）」，共同正犯間在意思上乃合
    而為一，形成意思聯絡（最高法院103年度台上字第2320號
    刑事判決參照）。又金融機構帳戶，事關個人財產權益之保
    障，存戶之存摺、金融卡具專屬性及私密性，多僅本人始能
    使用，縱偶有特殊情況須將存摺、金融卡、密碼交付他人者
    ，亦必與該收受之人具相當信賴關係，並確實瞭解其用途，
    並無任意交付予他人使用之理，且金融機構開立帳戶多無特
    殊限制，一般民眾皆得以存入最低開戶金額之方式申請之，
    一般人可在不同之金融機構申請多數之存款帳戶使用，此乃
    眾所周知之事實，是若非供作不法用途，任何人大可以自己
    名義申請開戶，實無需使用他人帳戶，且臺灣地區金融機構
    及自動櫃員機林立，都會地區隨處可見之24小時營業便利商
    店亦常設有自動櫃員機，一般人幾可隨時自由至自動櫃員機
    提領款項使用，是依一般人之社會生活經驗，如帳戶內之款
    項來源正當，持有金融卡及密碼等帳戶資料之人大可自行提
    領。從而，若蒐集他人帳戶使用，或不自行提領金融機構帳
    戶內款項，反而支付代價或提供利益委由他人至自動櫃員機
    提領款項，就該金融機構帳戶可能供詐欺等不法用途使用、
    其內款項可能係詐欺所得等不法來源，當有合理之預見。況
    詐欺集團利用車手提領金融機構帳戶款項，業經報章媒體多
    所披露，自動櫃員機上並多貼有警語，且屢經政府及新聞為
    反詐騙之宣導，是一般具有通常智識之人，應均可知支付對
    價或利益委由他人至銀行或自動櫃員機提領金融機構帳戶款
    項者，多係藉此取得不法犯罪所得，並藉此隱匿金融機構帳
    戶內資金實際取得人之身分，以逃避追查。又現今金融機構
    申辦金融存款帳戶及網路銀行帳戶，包含親自前往金融機構
    或以網路於線上提供個人資料向金融機構申辦，均甚為便利
    ，若係正當生意往來，應可自行以自己或公司名義開立金融
    帳戶使用，亦可完整保存交易往來紀錄，何需向外人借用帳
    戶，甚且委託他人轉帳、匯款。再者，詐欺集團對被害人從
    事詐欺行為，目的即係在於詐取財物，是取得詐欺所得之金
    錢，核屬遂行詐欺犯行之重要事項。
　②本件被告為69年11月出生，於行為時已近40歲，有其年籍資
    料可參，且從事臨時工，日薪1200元，名下有華南銀行、竹
    南郵局、渣打銀行、兆豐銀行、合作金庫等帳戶等情，業據
    被告供明（見偵6248卷第23頁），而其教育程度為高職畢業
    （見偵卷6248卷第19頁調查筆錄），顯見被告具有一定之智
    識程度、工作經驗及社會閱歷，並非年幼無知或與社會隔絕
    而無常識之人，就金融帳戶之使用更有一定之經驗。被告於
    警詢時供稱：當初是黃○○跟其說先試用1個禮拜，之後才是
    使用1次代價5000元；黃○○有請其向銀行申請設定3─5個約定
    轉帳帳戶，這些約定轉帳帳戶都是黃○○提供給其的；109年5
    月份左右，黃○○在苗栗縣竹南鎮海口里一家便刊商店前面跟
    其拿華南銀行金融存摺、提款卡及私章等語 （見偵6248卷
    第23頁）；其除了被收購帳戶外，其還有担任提領贓款工作
    （見偵6248卷第25、27頁）；提款影像是其本人；還有黃○○
    一位朋友一同前往，就是歐睿豪；當天提款180萬元，黃○○
    陪其一同進入華南銀行臨櫃提領贓款，歐睿豪在車上等待；
    銀行員問其為何當天匯款就當天領取，並詢問用途，其當時
    回答說是工程款；黃○○說是賭博贏來的，但是叫其去臨櫃提
    領時要說是工程款，其不知道為何要叫其這樣跟行員講（見
    偵6248卷第27頁）；其領完錢就將贓款、卡片及存簿交給黃
    ○○（見偵6248卷第29頁）等語，復於偵查中供稱：黃○○有叫
    其開設網路銀行，說要轉帳用，綁定3至5個指定帳戶，其都
    有依指示綁定，但其都不認識；領完錢存摺、帳戶都被黃○○
    拿走；黃○○有向其要密碼等語（見偵6248卷第114至116頁）
     。被告非惟自承以5000元之代價將帳戶存摺、提款卡、印
    章交與黃仕綱使用，復依黃○○指示設定約定轉帳帳戶，更與
    黃○○、歐睿豪前往銀行臨櫃提款，提款後又連同領得款項及
    存摺、提款卡等帳戶資料再交予黃○○使用，且為防免銀行人
    員起疑，猶向銀行人員佯稱係提領工程款等情，此與一般正
    常之金錢提領交付有別，被告當可知悉上開提領款項係不法
    來源，就其所提供之華南銀行帳戶及所配合提領款項顯係屬
    違法行為，其主觀上應已預見依黃○○之指示提供帳戶、提領
    款項轉交他人，將可能係在從事類如領取詐欺款項等行徑，
    此為詐欺集團為遂行詐欺犯行分工之一環，意在規避查緝，
    並藉此製造金流之斷點，以掩飾或隱匿詐欺被害人之犯罪所
    得，當屬不法行為，卻僅因黃○○以報酬之對價誘惑，被告即
    置犯罪風險於不顧，猶願聽從黃○○之指示，從事提供帳戶、
    提領款項並轉交等行為，且在臨櫃提款後，復再將帳戶資料
    再提供予黃○○等人使用，依上開情節以觀，被告為上開行為
    時，主觀上確實有容任其行為將導致詐欺取財及掩飾或隱匿
    詐欺犯罪所得去向之犯罪發生之本意，且依被告之認知，參
    與本件之人至少有黃○○、歐睿豪等人，堪認被告主觀上確有
    三人以上共同詐欺取財之不確定故意，至為明確。
　④被告雖於本院審理中辯稱：黃○○是帶其去銀行提款，有跟著
    其進去銀行，並站在其後面指示怎麼領華南銀行帳戶裡面的
    錢，黃○○說那是賭博贏來的錢，後來黃○○把錢拿上車，上車
    後，坐在車上叫其等他電話，其才看到車上有另外一個人，
    其不認識他，是到警局指認看到相片才知道他叫歐睿豪；當
    天其自己騎車過去，和黃○○約在銀行門口；帳戶資料其有先
    交給黃○○，包括存摺、印章、網路銀行的資料，提款時黃○○
    拿來給其提款；領款的存摺、印章等資料 給黃○○拿走了，
    因為他說先租用一個禮拜，領完錢以後，其連同款項、存摺
    、印章一起交給黃○○云云（見本院卷第107至109頁）。揆其
    所辯，無非以其並不認識歐睿豪且未同車，其係自行騎車前
    往，而與歐睿豪並無犯意聯絡，且黃○○告知係賭博贏得之款
    項，其係依黃仕綱指示領款，帳戶資料均交予黃○○等情。然
    被告於警詢時供稱：其除了被收購帳戶外，其還有担任提領
    贓款工作；提款影像是其本人；還有黃○○的一位朋友一同前
    往，就是歐睿豪；當天提款180萬元，黃○○陪其一同進入華
    南銀行臨櫃提領贓款，歐睿豪在車上等待；銀行員問其為何
    當天匯款就當天領取，並詢問用途，其當時回答說是工程款
    等語（見偵6248卷第23至27頁），復於原審審理中供稱：黃
    ○○開車，歐睿豪前副駕，其坐後座；到銀行黃○○陪同其去，
    歐睿豪在車上等等語（見原審卷第253頁）。其明確供承領
    款當天與黃○○、歐睿豪同車前往領款，復說明其等3人在車
    內位置等情。且證人黃○○於偵查中結證稱：歐睿豪叫其向被
    告講，但怕其講不清楚，所以電話接通後其叫歐睿豪跟被告
    說，其跟歐睿豪開車去找被告，被告領的錢交給歐睿豪等語
    （見偵6248卷第130頁），則就連繫被告前往領款過程中，
    歐睿豪猶恐黃○○對被告說明不清，而由歐睿豪親自在電話中
    向被告說明，復由3人一同前往銀行領款。證人黃○○於偵查
    中復證稱：被告當日交付所提領款項給歐睿豪，有時候則是
    其拿被告的上開帳戶資料去銀行臨櫃提款，然後歐睿豪在車
    上等，其把提領的款項交給歐睿豪等語（見偵6248卷第130
    頁），而被告於本院審理中供稱：領完錢後其錢交給黃○○，
    黃○○把錢放在副駕駛座下面，當時其人在車旁，歐睿豪坐在
    副駕駛座等語（見本院卷第110頁），堪認黃○○係駕駛車輛
    搭載歐睿豪及被告前往領款，被告領得180萬元鉅款後交付
    黃○○，黃○○旋即逕將款項放置在副駕駛座之歐睿豪坐位下方
    ，顯係交付並置於歐睿豪之實力支配下，此與一般詐欺車手
    組員，常由一人陪同、監督另一人提款，而提款完成後，再
    由不遠處等待收款、避免遭查獲之收水者收取前開提領款項
    ，以製造金流斷點等常情相符。則被告所提領款項最終確係
    交予歐睿豪，此與是否直接交付歐睿豪，或先交由黃○○再交
    予歐睿豪，就被告與黃○○、歐睿豪均有共同參與本件提款之
    事實，並無二致，被告與黃○○、歐睿豪共同具有詐欺取財及
    一般洗錢之犯意聯絡及行為分擔，堪可認定。被告上開所辯
    ，並不足為有利被告之認定。
　⑤再按組織犯罪防制條例所稱之犯罪組織，係指3人以上，以實
    施強暴、脅迫、詐欺、恐嚇為手段或最重本刑逾5年有期徒
    刑之罪，所組成具有持續性或牟利性之有結構性組織；而所
    稱有結構性組織，係指非為立即實施犯罪而隨意組成，不以
    具有名稱、規約、儀式、固定處所、成員持續參與或分工明
    確為必要，同條例第2條第1項、第2項分別定有明文。本件
    詐欺集團係先由黃○○作為收簿手，由陳智民轉介被告給黃○○
    ，向被告收取其帳戶，由黃○○指示被告提供華南銀行帳戶後
    ，被告並依照黃○○指示將其華南銀行帳戶開通網路銀行帳戶
    ，並綁定3到5個不認識人之金融帳戶作為轉帳之約定帳戶（
    即可轉帳之金額額度較高），並將帳號密碼直接交給黃○○，
    該集團遂得以多層人頭帳戶方式層層轉出被害人之匯款，再
    由詐欺集團人員接續詐騙被害人匯款至被告所申辦之華南銀
    行帳戶後，復由被告本人提領或黃○○持被告交付之帳戶提款
    卡等資料親自或交由他人提領，或以滙款層層轉帳，且被告
    將其提領款項轉交歐睿豪收取，該細密分工及多層人頭帳戶
    洗錢之方式，衡情顯非隨意組成之團體；又本件被告提款後
    ，款項係交付車上等待之收水者歐睿豪，陳佳宏担任ATM提
    款車手，且有自被告華南銀行帳戶轉帳至曾廣至帳戶，並由
    曾廣至担任提款車手，故本件詐欺集團成員除被告外，至少
    尚有黃○○、歐睿豪及陳佳宏、曾廣至及其他與被害人聯絡施
    用詐術之人，堪認本件詐欺集團係透過縝密之計畫與分工，
    成員彼此相互配合，由至少3人以上之多數人所組成，持續
    以實施詐欺為手段而牟利之具有完善結構之組織，其核屬3
    人以上，以實施詐術為手段，且被告除先提供華南銀行帳戶
    ，復親自臨櫃提款，提款後又再交付帳戶資料予黃○○，顯係
    持續犯罪，其等所組成具牟利性及持續性之有結構性犯罪組
    織，合於組織犯罪防制條例第2條第1項所稱之犯罪組織，至
    為明確。再者，被告係受黃○○之指示，擔任提供帳戶、提領
    款項轉交上手工作，其欲以此方式分受報酬；且依上說明，
    被告主觀上業已預見黃○○、歐睿豪等人極有可能係從事詐欺
    取財等犯行，其則加入而參與其等詐欺犯行之一環，故其對
    於上述所參與者，成員係屬3人以上，以實行詐術為手段，
    具牟利性或持續性之有結構性組織，顯非為立即實施犯罪而
    隨意組成之團體，自當有所預見，其猶容任為之而參與，足
    見其確有參與犯罪組織之不確定故意。
　⒊基上，被告辯以其僅有去銀行取款，並不知道去領什麼錢云
    云，而否認犯罪，並無足採。
　㈡綜上所述，本件事證明確，被告上開基於不確定故意之參與
    犯罪組織、加重詐欺、一般洗錢等犯行堪以認定，應依法論
    科。
三、論罪： 　　
　㈠組織犯罪防制條例第3條第1項後段之參與犯罪組織罪，為行
    為之繼續，而屬單純一罪，而行為人於參與詐欺犯罪組織之
    行為繼續中，先後多次為加重詐欺之行為，因參與犯罪組織
    罪為繼續犯，犯罪一直繼續進行，直至犯罪組織解散，或其
    脫離犯罪組織時，其犯行始行終結。故該參與犯罪組織與其
    後之多次加重詐欺之行為皆有所重合，然因行為人僅為一參
    與犯罪組織行為，侵害一社會法益，屬單純一罪，應僅就「
    該案中」與參與犯罪組織罪時間較為密切之「首次」加重詐
    欺犯行，論以參與犯罪組織罪及加重詐欺罪、洗錢罪之想像
    競合犯，其他之加重詐欺、洗錢犯行，祗需單獨論罪科刑即
    可，無需再另論以參與犯罪組織罪，以避免重複評價。　
  ㈡洗錢防制法第15條之特殊洗錢罪，係在無法證明前置犯罪之
    特定不法所得，而未能依洗錢防制法第14條之一般洗錢罪論
    處時，始予適用。倘能證明人頭帳戶內之資金係前置之特定
    犯罪（如：詐欺、加重詐欺等犯罪）所得，即應逕以一般洗
    錢罪論處，自無適用特殊洗錢罪之餘地。另過去實務認為，
    行為人對犯特定犯罪所得之財物或利益作直接使用或消費之
    處分行為，或僅將自己犯罪所得財物交予其他共同正犯，祇
    屬犯罪後處分贓物之行為，非本條例所規範之洗錢行為，惟
    依新法規定，倘行為人意圖掩飾或隱匿特定犯罪所得來源，
    而將特定犯罪所得直接消費處分，甚或交予其他共同正犯予
    以隱匿，或由共同正犯以虛假交易外觀掩飾不法金流移動，
    即難認僅單純犯罪後處分贓物之行為，應仍構成新法第2條
    第1或2款之洗錢行為。被告與詐欺集團不詳成員共計3人以
    上成員相互利用彼此之行為，先由該詐欺集團之不詳成員，
    向楊○○施用詐術，待受騙之楊○○陷於錯誤而交付款項，構成
    刑法第339條之4第1項第2款之加重詐欺取財罪，法定刑為「
    1年以上7年以下有期徒刑」之罪，核屬洗錢防制法第3條第1
    款所規定之特定犯罪，而被告擔任提供帳戶作為人頭帳戶、
    提領詐欺款項轉交詐欺集團其他成員，則被告主觀上有隱匿
    其所屬詐欺集團之詐欺犯罪所得，以逃避國家追訴或處罰之
    意思，客觀上有隱匿詐欺犯罪所得去向之作用，而製造金流
    斷點，揆諸前開說明，核與洗錢防制法第14條第1項一般洗
    錢罪之要件相合。　　
  ㈢是核被告加入3人以上之詐欺集團犯罪組織，係犯組織犯罪防
    制條例第3條第1項後段之參與犯罪組織罪；就提供帳戶、提
    領詐欺款項，分擔詐欺被害人楊○○部分所為，則係犯刑法第
    339條之4第第1項第2款之3人以上共同犯詐欺取財罪及洗錢
    防制法第14條第1項之一般洗錢罪。
　㈣再按刑法第55條所定一行為而觸犯數罪名之想像競合犯存在
    之目的，係在避免對於同一不法要素予以過度評價；則其所
    謂「一行為」，應兼指所實行者為完全或局部同一之行為，
    或其為著手實行階段可認為同一者，均得認為合於一行為觸
    犯數罪名之要件，而評價為想像競合犯（最高法院103年度
    台上 字第3908號刑事判決參照）。被告所參與詐欺集團從
    事詐欺犯行，係提供華南銀行帳戶供詐欺集團使用，進而臨
    櫃提領滙至華南銀行帳戶內之詐騙所得贓款，同時達成隱匿
    洗錢防制法特定犯罪所得之目的，被告所犯就參與犯罪組織
    罪與附表一編號5所示所犯之3人以上共同犯詐欺取財罪、一
    般洗錢罪，具有行為階段之重疊關係，屬犯罪行為之局部同
    一，其等以一行為觸犯上開3個相異之罪名，為想像競合犯
    ，應依刑法第55條前段之規定，從一重論以三人以上共同詐
    欺取財罪。
　㈤另被害人楊○○遭該詐欺集團不詳成員施用詐術而匯款至其他
    人頭帳戶者，乃該集團成員以同一詐欺手法訛詐同一被害人
    ，致該被害人於密接時間內多次匯款，其等施用詐術之方式
    及詐欺對象相同，侵害同一人之財產法益，且各行為之獨立
    性極為薄弱，依一般社會健全觀念，在時間差距上，難以強
    行分開，在刑法評價上，應將之視為數個舉動之接續施行，
    核屬接續犯而為包括之一罪，然除本件部分外，其他部分之
    接續詐欺行為，無證據足認被告有犯意聯絡、行為分擔，附
    此敘明。
  ㈥檢察官移送併辦部分（110年度偵字第3919號）就附表一編號
    5被害人楊○○部分，與追加起訴部分係同一事實，本院自應
    併予審究。
　㈦按共同正犯之意思聯絡，原不以數人間直接發生者為限，即
    有間接之聯絡者，亦包括在內。如甲分別邀約乙、丙犯罪，
    雖乙、丙間彼此並無直接之聯絡，亦無礙於其為共同正犯之
    成立（最高法院77年台上字第2135號判決意旨參照）。又共
    同正犯，係共同實行犯罪行為之人，在共同意思範圍內，各
    自分擔犯罪行為之一部，相互利用他人之行為，以達其犯罪
    之目的，其成立不以全體均參與實行犯罪構成要件之行為為
    要件。且共同正犯之意思聯絡，並不以數人間直接發生者為
    限，間接之聯絡者，亦包括在內，復不限於事前有所謀議，
    僅於行為當時有共同犯意之聯絡，於行為當時，基於相互之
    認識，不論明示通謀或相互間默示合致，以共同犯罪之意思
    參與，均屬之；而行為分擔，亦不以每一階段皆有參與為必
    要，倘具有相互利用其行為之合同意思所為，仍應負共同正
    犯之責；蓋共同正犯，於合同意思範圍內，組成一共犯團體
    ，團體中任何一人之行為，均為共犯團體之行為，他共犯均
    須負共同責任，初無分別何一行為係何一共犯所實行之必要
    （最高法院106年度台上字第137號刑事判決參照）。查被告
    雖未親自實施詐騙行為，而由同犯罪集團之其他成員為之，
    惟被告、黃○○、歐睿豪、陳佳宏、曾廣至與各該詐欺集團其
    他成員之間，就上開犯行分工擔任致電被害人施用詐術、蒐
    集或提供帳戶作為人頭帳戶、聯繫指揮車手前往提款、提領
    詐欺款項轉交詐欺集團、轉帳滙款等任務，彼此間均具有相
    互利用之共同犯意，並各自分擔部分犯罪行為，揆諸上開說
    明，被告與黃仕綱、歐睿豪、陳佳宏、曾廣至及其他詐欺集
    團成年成員間，縱或未有直接發生犯意之聯絡，仍認有犯意
    聯絡及行為分擔，應論以共同正犯。原審判決就共犯範圍說
    明較為簡略，本院應予補充。
  ㈧被告雖於本院審理中否認犯罪，惟於原審審理中始坦承洗錢
    犯行，堪認被告於審判中對參與洗錢之犯行已自白，故就被
    告所犯上揭洗錢犯行，符合洗錢防制法第16條第2項規定。
    惟依前揭罪數說明，被告就本案所涉犯行係從一重論處加重
    詐欺取財罪，即無從依上開規定減輕其刑。然就被告此部分
    想像競合輕罪得減刑部分，於依刑法第57條量刑時仍應一併
    審酌，附此敘明。
四、本院就此部分判斷：　　
　㈠原審審理結果，就此部分認為被告涉犯三人以上共同詐欺取
    財等罪之事證明確，適用組織犯罪防制條例第3條第1項後段
    、洗錢防制法第14條第2項、第1項、刑法第11條前段、第28
    條、第339條之4第1項第2款、第55條，刑法施行法第1條之1
    第1項等規定，並以行為人之責任為基礎，審酌被告行為時
    正值青壯，擔任提供帳戶作為人頭帳戶、提領詐欺款項轉交
    詐欺集團其他成員，而共同從事詐騙等犯行，造成楊○○財產
    損失及精神痛苦，所生危害非輕，所為誠屬不當；並斟酌被
    告犯後於原審審理中已知坦承大部分犯罪事實，及犯後尚未
    與楊○○成立調解、和解或賠償之犯後態度，暨衡酌其素行，
    及被告之犯罪動機、目的、手段、被害人於本件受騙金額之
    多寡、於詐欺集團中之分工地位，及其於審理中自陳之智識
    程度及家庭經濟生活狀況（見原審卷第256頁至257頁）等一
    切情狀，量處有期徒刑1年4月。復就沒收部分說明：扣案之
    OPPO廠牌行動電話1支，為供其持以聯繫本案其他同案被告
    所用，業據被告於警詢時供明在卷，並有苗栗縣警察局竹南
    分局扣押物品目錄表在卷可憑，自屬供被告本案犯行所用之
    物，應依刑法第38條第2項前段規定宣告沒收。
　　又被告加入本案詐欺集團擔任車手之工作而犯本件犯行，其
    應得之報酬尚未實際獲取等情，經被告供述在卷，且依卷內
    現存事證，尚無證據證明被告之行為已自詐欺集團處取得報
    酬或其他利益，而無從諭知犯罪所得之沒收；另被害人匯入
    被告上開華南銀行帳戶之款項，部分經被告提領後由共犯歐
    睿豪取走，另部分款項交由黃○○持被告提供之華南銀行帳戶
    提款卡等資料親自或交由他人提領，均非被告所有，亦非在
    其實際掌控中，其就所隱匿之財物不具所有權及事實上處分
    權，無從依洗錢防制法第18條第1項就所提領全部金額諭知
    沒收，經核原審業已詳予說明認定被告犯罪所憑證據及論述
    理由，所為認事用法均無違誤，量刑亦屬妥適。
　㈡被告具狀上訴稱其僅與黃○○接洽，請求從輕量刑，復陳稱其
    僅承認有至銀行提款，其全部否認云云。惟按被告與黃○○、
    歐睿豪等人前往提款，且事前由黃○○撥打電話聯絡被告時，
    更係由歐睿豪在電話中直接對向被告指示說明，雖歐睿豪並
    未陪同被告一同進入銀行提款，然其等同車前往，領得款項
    後亦係交付放置在歐睿豪車內座位下，此過程為被告所明知
    ，是被告前往提款時已悉共犯至少有黃○○、歐睿豪，其所犯
    詐欺犯行確係3人以上所為；另被告其他否認犯罪之辯解如
    何不足採信，業經本院逐一論述指駁如上，茲不贅述。又刑
    之量定，為求個案裁判之妥當性，故法律賦予法院裁量權，
    苟量刑時已以被告之責任為基礎，並斟酌刑法第57條各款所
    列情狀且未逾越法定刑度，即不得遽指為違法；又同一犯罪
    事實與情節，如別無其他加重或減輕之原因，下級審法院量
    定之刑，亦無過重或失輕之不當情形，則上級審法院對下級
    審法院之職權行使，原則上應予尊重。原審已依上揭說明，
    就量刑刑度詳為審酌並敘明其理由，既未逾越法定刑度，亦
    未濫用自由裁量之權限，被告犯罪之動機、方法、目的及犯
    罪後態度、被告智識程度、素行、生活狀況等一切情狀，原
    審均已詳為審酌，於法並無不合。況本件被害人楊○○損失甚
    鉅，滙入被告之華南銀行帳戶高達1000萬元，其中更由被告
    親自臨櫃提領180萬元，而被告所犯加重詐欺罪之法定刑係1
    年以上7年以下有期徒刑，得併科100萬元以上罰金，原審僅
    判處有期徒刑1年4月，無非係自最低法定刑度起量，顯已考
    量被告本件犯行之分工地位而從輕量處，被告上訴請求從輕
    量刑，復翻異前詞，否認犯罪，指摘原審認事用法有所違誤
    ，為無理由，就被告上訴部分應予駁回。
乙、無罪部分：
一、公訴意旨另以：被告另與上開詐欺集團之成年成員共同意圖
    為自己不法之所有，基於三人以上共同詐欺取財之犯意聯絡
    ，先由集團之不詳成員，於如附表一編號1至4、編號6所示
    之時間向附表一編號1至4、編號6所示之被害人陳玫君、洪
    綺辰、林致平、林亞蒨、胡雅惠施以詐術，致各該被害人陷
    於錯誤，依指示匯入附表一編號1至4、編號6所示之金額至
    附表一編號1至4、編號6所示之帳戶，遂遭提領一空。因認
    被告此部分均亦涉犯刑法第339條之4第1項第2款之加重詐欺
    取財罪嫌、洗錢防制法第14條第1項一般洗錢罪嫌云云。
二、按無罪判決，無刑事訴訟法第154條第2項「應依證據認定」
    之犯罪事實之存在。因此，同法第308條前段規定，無罪之
    判決書只須記載主文及理由。而其理由之論敘，僅須與卷存
    證據資料相符，且與經驗法則、論理法則無違即可，所使用
    之證據亦不以具有證據能力者為限，即使不具證據能力之傳
    聞證據，亦非不得資為彈劾證據使用。故無罪之判決書，就
    傳聞證據是否例外具有證據能力，本無須於理由內論敘說明
    。是以本案既為無罪之判決，自無庸逐一論述所引之各項證
    據是否具有證據能力，合先敘明。
三、按不能證明被告犯罪者，應諭知無罪之判決，刑事訴訟法第
    301條第1項定有明文。又事實之認定，應憑證據，如未能發
    現相當證據，或證據不足以證明，自不能以推測或擬制之方
    法，以為裁判基礎（最高法院40年台上字第86號判決要旨參
    照）。而認定犯罪事實所憑之證據，雖不以直接證據為限，
    間接證據亦包括在內，然而無論直接證據或間接證據，其為
    訴訟上之證明，須於通常一般之人均不致有所懷疑，而得確
    信其為真實之程度者，始得據為有罪之認定，倘其證明尚未
    達到此一程度，而有合理之懷疑存在，而無從使事實審法院
    得有罪之確信時，即應由法院為諭知被告無罪之判決（最高
    法院76年台上字第4986號判決參照）。又刑事訴訟法第161
    條第1項規定：檢察官就被告犯罪事實，應負舉證責任，並
    指出證明之方法。因此，檢察官對於起訴之犯罪事實，應負
    提出證據及說服之實質舉證責任。倘其所提出之證據，不足
    為被告有罪之積極證明，或其指出證明之方法，無從說服法
    院以形成被告有罪之心證，基於無罪推定之原則，自應為被
    告無罪判決之諭知（最高法院92年台上字第128號判決參照
    ）。
四、公訴意旨認被告涉犯上揭加重詐欺罪嫌、一般洗錢罪嫌，無
    非係以：被害人陳玫君、洪綺辰、林致平、林亞蒨、胡雅惠
    之指訴、匯款資料、報案資料、交易明細表等為據。
五、訊據被告否認有何公訴意旨所指上開加重詐欺等犯行，辯稱
    ：其並未提領其華南銀行帳戶以外之其他款項，上開部分與
    其無關等語。經查：
  ㈠附表一編號1至4、編號6所示之被害人陳玫君、洪綺辰、林致
    平、林亞蒨、胡雅惠雖確有如附表一編號1至4、編號6所示
    所載之遭詐欺經過，匯入附表一編號1至4、編號6所示之金
    額，而遭該詐欺集團成員提領一空等情，固經各該被害人於
    警詢指訴明確，且有匯款資料、報案資料、交易明細表在卷
    可參，上開情節固堪可認定。
  ㈡然依據上開被害人匯款資料、匯入之各該帳戶資料，附表一
    編號1至4、編號6所示之被害人陳玫君、洪綺辰、林致平、
    林亞蒨、胡雅惠遭詐欺後所匯入之第一層金融帳戶（各如附
    表二編號1、2、4所示張世鋒、李博偉、周汶慧之帳戶），
    再轉出至第二層金融帳戶（如附表三所示曾廣至之帳戶），
    均非被告之華南銀行帳戶，已難認上開各該被害人陳玫君、
    洪綺辰、林致平、林亞蒨、胡雅惠遭詐騙滙款與被告之華南
    銀行帳戶有何關連。且被告亦供稱其僅有提領其華南銀行帳
    戶，復無證據足認被告與其餘附表二編號1、2、4及附表三
    所示款項滙入帳戶有關，亦無證據足認被告對附表一編號1
    至4、編號6所示張世鋒、李博偉、周汶慧等帳戶提供者及附
    表一編號1至4、編號6所示犯行之行為人有何犯意聯絡或行
    為分擔，自難認被告應就就附表一編號1至4、編號6所示部
    分負共同正犯之責。
六、原審判決認公訴人所指出之證明方法，僅能證明本件附表一
    編號1至4、編號6所示被害人陳玫君、洪綺辰、林致平、林
    亞蒨、胡雅惠有受不詳詐欺集團成員施以詐術，致陷於錯誤
    ，而匯款至附表一編號1至4、編號6所示張世鋒、李博偉、
    周汶慧等人之帳戶，旋遭人將贓款領出之事實，然此部分均
    無相關金流匯入被告之華南銀行帳戶，被告亦否認參與此部
    分犯行，則公訴人所指出上開證明方法，既不能證明被告對
    該部分犯行有犯意聯絡或行為分擔，基於無罪推定之原則，
    即應為有利於被告之認定，而為被告此部分無罪判決之諭知
    ，經核尚無不合。
七㈠檢察官就原審諭知被告無罪部分，其上訴意旨略以：本件詐
    騙之犯罪型態，自詐取人頭帳戶提款卡、撥打電話實施詐騙
    、指定被害人匯款帳戶、更改人頭帳戶提款卡密碼、提領詐
    騙款項、轉交贓款等階段，係需由多人縝密分工方能完成之
    集團性犯罪，倘有其中某一環節脫落，將無法順遂達成詐欺
    之結果。因此，此種詐欺集團之各個成員，固因各自分工不
    同而未均能從頭到尾始終參與其中，惟其等共同詐欺之意思
    ，非但並無軒輊，甚至有利用集團其他成員之各自行為，以
    遂詐欺之犯罪結果。而被告參與本案各次詐欺取財之運作模
    式，係將自己申設的前開帳戶資料交予黃○○，再由黃○○交予
    所屬詐欺集團，再由其他詐欺集團成員詐騙被害人陳玫君、
    洪綺辰、林致平、林亞蒨、胡雅惠，雖被害人陳玫君、洪綺
    辰、林致平、林亞蒨、胡雅惠遭詐欺後所匯入之第一層人頭
    帳戶，及再轉出之第二層人頭金融帳戶，均非被告所有之前
    開帳戶，然詐騙集團使用人頭帳戶眾多，被告所為亦係該詐
    騙集團犯罪計畫不可或缺之重要環節，依上開情節以觀，被
    告為上開行為時，主觀上確實有容任其行為將導致詐欺取財
    及掩飾或隱匿詐欺犯罪所得去向之犯罪發生之本意，復依被
    告之認知，參與本件之人至少有黃○○、歐睿豪及被告本人，
    被告主觀上確有三人以上共同詐欺取財之不確定故意，至為
    明瞭，原判決認事用法尚嫌未洽等語。
　㈡惟查：原判決已依據全案證據資料，詳為調查審酌，並說明
    被害人陳玫君、洪綺辰、林致平、林亞蒨、胡雅惠滙款之帳
    戶及再轉出之第二層帳戶均非被告所提供之帳戶，被告亦否
    認有提領其華南銀行帳戶以外之其他帳戶款項，依現有證據
    無從證明被告就附表一編號1至4、編號6所示犯行，與各該
    行為人有犯意聯絡及行為分擔，因認檢察官所舉證據所為訴
    訟上之證明，於通常一般人仍有合理之懷疑存在，尚未達於
    可確信其真實之程度，則要屬不能證明被告犯罪，則就被告
    此部分不能證明犯罪部分，即應為無罪之諭知。且黃○○、歐
    睿豪就上開有罪部分（即附表一編號5部分）固確與被告有
    犯意聯絡及行為分擔，其等就上開有罪部分為共同正犯，然
    附表一編號1至4、編號6所示犯行，與被告提供之華南銀行
    帳戶所提領之款項無涉，檢察官上訴亦未能提出被告就此部
    分犯行有何犯意聯絡及行為分擔，自難僅認被告在附表一編
    號5部分係與黃○○、歐睿豪等人係共犯，即懸揣被告就同一
    詐欺集團內其他類似手法之犯行應負共犯之責。而附表三所
    示雖於109年5月18日14時48分、5月19日12時32分自被告之
    華南銀行帳戶（000-000000000000號）各轉入100萬元至案
    外人曾廣至之帳戶（即第二層帳戶），惟上開款項均難認與
    自附表一編號1至4、編號6所示之被害人陳玫君、洪綺辰、
    林致平、林亞蒨、胡雅惠滙入款項有何關連，是公訴意旨所
    指被告涉附表一編號1至4、編號6所示犯嫌部分，仍存有合
    理之懷疑，尚未達於通常一般之人均不致有所懷疑，而得確
    信其為真實之程度，本院無從形成被告此部分有罪之確信。
    此外，復查無其他積極證據足資證明被告有檢察官所指此部
    分犯行，要屬不能證明被告犯罪，原判決因此以此部分不能
    證明被告行為成立上開犯罪，而為被告無罪之諭知，核無違
    誤。檢察官上訴未提出適合於證明犯罪事實之積極證據，徒
    以推論方式，指摘原審諭知無罪判決部分不當，為無理由，
    應予駁回。
據上論斷，應依刑事訴訟法第368條，判決如主文。
本案經檢察官楊岳都提起公訴及移送併辦，檢察官彭郁清提起上
訴，檢察官施清火到庭執行職務。
中　　華　　民　　國　　111 　年　　10　　月　　26　　日
            刑事第十二庭   審判長法　官　張  國  忠
                                 法　官  李  雅  俐
                                 法　官  陳      葳 
以上正本證明與原本無異。
被告對原判決無罪部分，不得上訴。
檢察官對原判決無罪部分之上訴，有刑事妥速審判法第9條規定
之適用。
其餘得上訴。
如不服本判決應於收受送達後20日內向本院提出上訴書狀，其未
敘述上訴理由者，並得於提起上訴後20日內向本院補提理由書狀
（均須按他造當事人之人數附繕本）「切勿逕送上級法院」。因
疫情而遲誤不變期間，得向法院聲請回復原狀。 

　　　　　　　　　　　　　     　書記官  蔡  皓  凡

中　　華　　民　　國　　111 　年　　10　　月　　26　　日
〈附錄法條〉
刑事妥速審判法第9條：
除前條情形外，第二審法院維持第一審所為無罪判決，提起上訴
之理由，以下列事項為限：
一、判決所適用之法令牴觸憲法。
二、判決違背司法院解釋。
三、判決違背判例。 

洗錢防制法第14條
有第二條各款所列洗錢行為者，處7年以下有期徒刑，併科新臺
幣5百萬元以下罰金。
前項之未遂犯罰之。
前二項情形，不得科以超過其特定犯罪所定最重本刑之刑。

中華民國刑法第339條之4
犯第 339 條詐欺罪而有下列情形之一者，處 1 年以上 7 年以
下有期徒刑，得併科 1 百萬元以下罰金：
一、冒用政府機關或公務員名義犯之。
二、三人以上共同犯之。
三、以廣播電視、電子通訊、網際網路或其他媒體等傳播工具，
    對公眾散布而犯之。
前項之未遂犯罰之。

組織犯罪防制條例第3 條
發起、主持、操縱或指揮犯罪組織者，
處三年以上十年以下有期徒刑，得併科新臺幣一億元以下罰金；
參與者，處六月以上五年以下有期徒刑，得併科新臺幣一千萬元
以下罰金。但參與情節輕微者，得減輕或免除其刑。 
附表一：被害人一覽表       編號 被害人 詐騙方式 詐騙時間 匯款/轉入/存入時間 匯款/轉入/存入金額 匯款/轉入/存入之帳 1 陳玫君(提出告訴) 集團成員化名吳浩宇透過LINE向陳玫君佯稱為遊戲軟體工程師，能控制博奕網站系統，可依其指示下注獲利，致陳玫君陷於錯誤依其指示轉帳 109年5月間某日 109/05/28/20:39 網路轉帳新臺幣9100元 張世鋒 台灣銀行 000-000000000000 2 洪綺辰(提出告訴 集團成員化名張行透過LINE向洪綺辰佯稱可依其指示投資創投獲利，致洪綺辰陷於錯誤依其指示轉帳 109/05/19 109/05/28/13:57109/05/28/13:59 網路轉帳新臺幣10萬元網路轉帳新臺幣4萬元 李博偉 土地銀行頭份分行 000-000000000000 3 林致平(提出告訴) 集團成員化名張馨透過LINE向林致平佯稱可依其介紹投資虛擬貨幣獲利云云，致林致平陷於錯誤依其指示匯款 109/04/27至5月底 109/05/29/14:14 臨櫃匯款新臺幣38萬1000元 李博偉 土地銀行頭份分行 000-000000000000 4 林亞蒨(提出告訴) 集團成員化名李明杰透過LINE向林亞蒨佯稱可依其指示下注博奕網站簽賭獲利云云，致林亞蒨陷於錯誤依其指示匯款 109/02/13日至5月間 109/05/29/15:07 臨櫃匯款新臺幣6萬元 李博偉 土地銀行頭份分行 000-000000000000 5 楊○○ 集團成員化名李博文透過LINE向楊○○佯稱為香港匯豐銀行期貨人員，可依其指示投資期貨獲利云云，致楊○○陷於錯誤依其指示匯款 109年2至5月間 109/05/18/11:26 109/05/19/09:59 臨櫃匯款新臺幣500萬元臨櫃匯款新臺幣500萬元 廖俊盛 華南商業銀行 000-000000000000 6 胡雅惠(提出告訴) 集團成員化名王凱祥透過LINE向胡雅惠佯稱其為澳門威尼斯人博奕網站工程師，可依其指示下注澳門威尼斯人博奕網站簽賭獲利云云，致胡雅惠陷於錯誤依其指示匯款 109/05/04 109/05/13/11:22 109/05/14/13:17 109/05/15/15:57 臨櫃匯款新臺幣85萬元臨櫃匯款新臺幣20萬元臨櫃匯款新臺幣25萬元 周汶慧 兆豐國際商銀 000-00000000000 

附表二：第一層帳戶(被害人直接匯入/轉入/存入)        編號 人頭帳戶 取得方式 約定轉帳帳戶 被害人匯入/轉入情形（新台幣） 詐騙集團轉帳情形（新台幣） 詐騙集團車手提領情形 備註 1 張世鋒 台灣銀行 000-000000000000  陳永君向張世鋒收取網銀帳號、密碼、存摺、印章、提款卡及密碼（含設定約定帳戶)後，交給黃○○，黃○○再交予歐睿豪、吳秉諺供集團使用 ⑴曾丞富   000-00000000000000 ⑵陳佳宏  000-00000000000000 ⑶曾廣至   000-00000000000000 ⑷謝榮宣  000-00000000000000 陳玫君 109/05/28/20:39 網路轉帳9100元 ⑴5月28日12時15分、13時17分轉帳21萬3000元、3000元至曾廣至000-0000000000000(網際跨行轉帳)。 ⑵5月29日1時55分轉帳9000元至曾廣至000-0000000000000(網際跨行轉帳)。  張世鋒涉案部分，由警另行偵辦 2 李博偉 土地銀行頭份分行 000-000000000000  陳永君、黃○○向李博偉收取網銀帳號、密碼、存摺、提款卡及密碼(含設定約定帳戶)後，再交予歐睿豪、吳秉諺供集團使用。 ⑴鄧宇軒   000-0000000000000 ⑵蔡坤益   000-000000000000 ⑶謝榮宣   000-00000000000000 ⑷蔡坤益   000-00000000000000 ⑸陳佳宏000-00000000000000 ⑹謝榮宣   000-00000000000000 ⑺吳秉諺   000-00000000000000 ⑻曾廣至   000-00000000000000 ⑼曾丞富   000-00000000000000 ⑽黃奕霖   000-00000000000000 ⑾許世樺   000-000000000000 ⑿江煒展   000-000000000000 ⒀邱雅萱   000-000000000000 ⑴洪綺辰 ①109/05/28/13:57   網路轉帳10萬元 ②109/05/28/13:59   網路轉帳4萬元 ⑵林亞蒨   109/05/29/15:07   臨櫃匯款6萬元 ⑶林致平   109/05/29/14:14   臨櫃匯款38萬1000元 ⑴5月28日15時36分及16時31分轉帳33萬元及45萬6000元至曾廣至000-0000000000000(行動跨行轉帳) ⑵5月29日14時45分、16時10分轉帳38萬1000元、10萬2000元至曾廣至000-0000000000000(行動跨行轉帳)。 ⑴提領車手黃○○109年6月2日10時40分54秒，ATM提領15000元。 ⑵提領車手黃○○109年6月2日13時13分52秒，ATM提領60000元。 ⑶提領車手黃○○109年6月2日13時15分17秒，ATM提領25000元。 李博偉涉案部分，由警另行偵辦；陳永君、黃○○涉案部分，已另案起訴 3 廖俊盛 華南商業銀行 000-000000000000 經陳智民介紹黃○○向廖俊盛收取網銀帳號、密碼、存摺、提款卡及密碼(含設定約定帳戶)後，交給歐睿豪供詐欺集團使用。 ⑴陳佳宏   000-00000000000000 ⑵江煒展   000-000000000000 ⑶曾廣至   000-0000000000000 楊○○ ①109/05/18/11:26   臨櫃匯款500萬元 ②109/05/19/09:59   臨櫃匯款500萬元 ⑴5月18日14時48分轉帳100萬元至曾廣至000-0000000000000(網路轉帳) ⑵5月19日12時32分轉帳100萬元至曾廣至000-0000000000000(網路轉帳)。 ⑶5月18日14時37分轉帳100萬元至陳佳宏000-00000000000000(網路轉帳)。 ⑷5月19日12時32分及12時34分轉帳10萬元及90萬元至陳佳宏000-00000000000000(網路轉帳)。 ⑸5月18日14時49分轉帳100萬元至江煒展000-000000000000(網路轉帳)。 ⑹5月19日12時33分轉帳100萬元至江煒展000-000000000000(網路轉帳)。 ⑺5月19日16時22分轉帳9萬9000元至葉芯瑀000-00000000000(網路轉帳)。 ⑴提領車手廖俊盛109年5月18日14時27分50秒，臨櫃提領0000000元。 ⑵提領車手黃○○109年5月19日12時21分24秒，臨櫃提領0000000元。 ⑶提領車手陳佳宏109年5月19日13時22分32秒，ATM提領20005元。 ⑷提領車手陳佳宏109年5月19日13時23分35秒，ATM提領20005元。 ⑸提領車手陳佳宏109年5月19日13時24分39秒，ATM提領20005元。 ⑹提領車手陳佳宏109年5月19日13時25分47秒，ATM提領20005元。 ⑺提領車手陳佳宏109年5月19日13時26分54秒，ATM提領20005元。 陳佳宏、黃○○涉案部分，已另案起訴 4 周汶慧 兆豐國際商銀 000-00000000000 邱琮智輾轉收取周汶慧之網銀帳號、密碼後，指示周汶慧設定約定帳戶，交給歐睿豪、吳秉諺供集團使用 曾廣至 000-0000000000000 胡雅惠 ①109/05/13/11:22   臨櫃匯款85萬元 ②109/05/14/13:17   臨櫃匯款20萬元 ③109/05/15/15:57臨   櫃匯款25萬元 5月15日16時18分轉帳25萬1000元至曾廣至000-0000000000000。  周汶慧涉案部分，由警另案偵辦 
附表三：第二層帳戶(第一層帳戶再轉入)     編號 帳戶戶名 帳號 取得方式 詐騙集團轉帳情形(新臺幣) 詐騙集團車手提領情形（提領車手曾廣至） 1 曾廣至 頭份田寮郵局 000-00000000000000 邱琮智向曾廣至收取網銀帳號密碼，供集團使用，由邱琮智、歐睿豪指示曾廣至領款，邱琮智、歐睿豪收取後交予集團上手 ⑴5月15日16時18分自周汶慧000-00000000000號帳戶轉入25萬1000元。 ⑵5月18日14時48分自廖俊盛000-000000000000號帳戶轉入100萬元(網路轉帳)。 ⑶5月19日12時32分自廖俊盛000-000000000000號帳戶轉入100萬元(網路轉帳)。 ⑷5月28日15時36分及16時31分自李博偉000-000000000000號帳戶轉入33萬元及45萬6000元。 ⑸5月29日01時55分自張世鋒000-000000000000號帳戶轉入9000元。 ⑹5月29日14時45分、16時10分自李博偉000-000000000000號帳戶轉入38萬1000元、10萬2000元/。 ①5月15日16時40分臨櫃提領105萬元。 ②5月18日15時07分臨櫃提領100萬元。 ③5月19日13時20分臨櫃提領100萬元。 ④5月20日16時02分臨櫃提領66萬元。 ⑤5月28日16時46分臨櫃提領130萬元。 ⑥5月28日13時47分臨櫃提領100萬元。 ⑦5月29日15時59分臨櫃提領100萬元。 ⑧5月29日16時20分臨櫃提領60萬元。